Brayan Ricardo Duque Martínez

Desarrollador Frontend

Contacto



3138362970



bradumar2016@gmail.com



LinkedIn: brduque



https://devbra-zeta.vercel.app/

Skills

Puntualidad. Comunicación Asertiva Aprendizaje Continuo. Trabajo en Equipo.

Educación

Tecnología en Desarrollo de Software. Instituto Tecnológico de Medellín (ITM).

III Semestre (presente)

Técnico en Instalación de Redes de Computadores.

Servicio Nacional de Aprendizaje (SENA). 2019.

Certificaciones & Cursos

Diplomado en Habilidades de Programación con Profundización en Desarrollo de Aplicaciones WEB. Universidad Nacional de Colombia. Bogotá, diciembre 2021.

Perfil Profesional

Desarrollador Frontend con pasión por crear interfaces de usuario intuitivas y eficientes. Experiencia en HTML, CSS, JavaScript, Figma, React y Angular. Habilidades demostradas en la creación desitios web responsive y en la colaboración efectiva en equipos ágiles. Comprometido con el aprendizaje continuo y la mejora de habilidades técnicas.

Experiencia laboral

Desarrollador Junior.

Soluciones Informáticas Tecnificate S.A.S / Enero 2021 – Diciembre 2021

Funciones: Soporte y mantenimiento del código de los sitios web de los clientes. Identificación y solución de problemas de código para mejorar su funcionamiento y eficiencia. Mantener registros y documentación actualizada sobre el código y los procesos para facilitar su comprensión y colaboración en equipo. Trabajar en estrecha colaboración con otros miembros del equipo, aprendiendo de sus conocimientos y contribuyendo al logro de los objetivos comunes del proyecto, dentro del marco SCRUM.

Desarrollador Junior.

DEVBI ANALITYCS S.A.S / Septiembre 2023 - Abril 2024

Funciones: desempeñando el cargo de líder técnico y desarrollador frontend orientado en el framework Angular, desarrollo de componentes reutilizables e implementación de diseños responsive utilizando CSS y frameworks como Bootstrap y Tailwind. Además de la colaboración con diseñadores UX/UI para mejorar la experiencia del usuario y la participación en revisiones de código y reuniones diarias de scrum.

Desarrollador Freelance

Octubre 2024 - Diciembre 2024

Funciones: Como desarrollador freelance, participé en un proyecto enfocado en la creación de una tienda virtual utilizando WordPress. Mi trabajo incluyó el diseño y desarrollo de landing pages optimizadas para la conversión, la integración de funcionalidades de comercio electrónico y el uso de Figma para definir y ajustar la experiencia de usuario. Además, mantuve reuniones periódicas con el cliente para alinear los avances del proyecto con sus objetivos comerciales y asegurar una entrega satisfactoria.